Inventaris van de collectie archiefbescheiden van de Ordedienst, de Binnenlandse Strijdkrachten, het Militair Gezag en van andere organisaties, gevormd door het Bureau Registratie en Informatie Ontslagen Personeel (BRIOP), (1934) 1940-1947 (2003)
Nationaal Archief, Den Haag
- Overige stukken
  - Stukken betreffende het beheer van het archief, 1944-1986; 7051-7081; 31 omslagen
    - Wekelijkse overzichten van de werkzaamheden van het subbureau 233 van de Binnenlandse Strijdkrachten gezonden aan de centrale Registratie 1955-1958, 7081
  - Stukken betreffende pilotenhulp, 1944-1986; 7082-7091; 1 pak en 9 omslagen
    - Afschrift van "Dutch Paris Line" door H. Ford 1967, 7082
    - Afschrift van "In dienst van hun naaste" door B.M. Rijnhout 1980, 7083
    - Afschrift van "Remember" door A.A.M. Veltman 1946, 7084
    - Belgische pilotenhelpers 1981, 1986, 7085; 1 pak
    - Hulp aan Belgische parachutisten in Nederland 1946, 1949, 7086
    - Instructies inzake hulp aan piloten z.j, 7087
    - Organisatie van de escape-line 1944-1945, 7088
    - Organisatie van de vluchtlijn Nederland-Parijs 1980-1981, 7089
    - Organisaties van pilotenhelpers op naam en groep 1944-1946, 7090
    - Pilotenlijn in het gewest Veluwe 1944, 1975, 7091
  - Stukken betreffende de Raad van Verzet, 1944-1947, 1949, 1951, 1966, 1968, 1979, 1987; 7092-7108; 17 omslagen
    - Gewest Eindhoven 1944, 7092
    - Oud-leden 1944-1945, 7093
    - Personeel en organisatie 1944-1945, 7094
    - Gewest Zuid-Holland-west 1944-1945, 1951, 7095
    - Gewest Amsterdam 1944-1945, 1966, 7096
    - Gewest Limburg 1945, 7097
    - Gewest de Achterhoek 1945, 7098
    - Gewest 't Gooi 1945, 7099
    - Gewest Noord-Holland Noord 1945, 7100
    - Gewest Breda 1945, 7101
    - Gewest Groningen 1945, 7102
    - Gewest Zuid-Holland-zuid 1945-1946, 7103
    - Gewest Overijssel 1945, 1949, 7104
    - Radiodienst 1945-1946, 1951, 7105
    - Gewest Utrecht 1946-1947, 1968, 7106
    - Gewest Veluwe 1947, 7107
    - Gewest Zuid-Holland-oost 1979, 1987, 7108
  - Stukken betreffende Duitse krijgsgevangenen, 1945; 7109-7113; 5 omslagen
    - Duitse opsporingsberichten inzake gedeserteerde militairen 1945, 7109
    - Gedeserteerde Duitse soldaten 1945, 7110
    - Richtlijnen inzake tewerkstelling 1945, 7111
    - Tewerkstelling 1945, 7112
    - Voorgeleide krijgsgevangenen 1945, 7113
  - Stukken betreffende de organisatie van het Centraal Beeldarchief, 1945; 7114; 1 omslag
  - Brievenboek, district onbekend, 1945; 7115; 1 omslag
  - Stukken betreffende berichten inzake overvallen gepleegd door leden van de Duitse SD, 1945; 7116-7122; 7 omslagen
    - Algemene opsporingslijsten 1945, 7116
    - Opsporingslijst Overijssel 1945, 7117
    - Opsporingslijst Veluwe 1945, 7118
    - Opsporingslijst Utrecht 1945, 7119
    - Opsporingslijst Amsterdam 1945, 7120
    - Opsporingslijst Noord-Holland-Noord 1945, 7121
    - Opsporingslijst Noord-Holland-Zuid 1945, 7122
  - Stukken betreffende uitbetalingsstaten van het Displaced Persons Transport, 1945; 7123-7124; 2 pakken
    - Map I 1945, 7123
    - Map II 1945, 7124
  - Betalingslijsten van de sectie Militaire Zaken Limburg en Zeeland, 1945-1946; 7125-7133; 9 omslagen
    - Limburg I 1945, 7125
    - Limburg II 1945, 7126
    - Limburg III 1945-1946, 7127
    - Limburg IV 1945-1946, 7128
    - Limburg V 1945-1946, 7129
    - Zeeland I 1945, 7130
    - Zeeland II 1945, 7131
    - Zeeland III 1945, 7132
    - Zeeland IV 1945, 7133
  - Stukken betreffende het Nationaal Steunfonds, 1945-1973; 7134-7137; 1 pak en 3 omslagen
    - Afschrift van "Het Nationaal Steunfond. Bijdrage tot de geschiedenis van de financiering van het verzet" door Mr. P. Sanders 1960, 7134
    - Correspondentie 1946-1950, 7135; 1 pak
    - Organisatie 1945-1948, 1951, 1973, 7136
    - Vorderingen ten laste van het Nationaal Steunfonds 1946-1947, 7137
  - Stukken betreffende studentenverzet, 1945-1980; 7138-7145; 8 omslagen
    - Algemene correspondentie 1945, 1966, 7138
    - Universiteit van Amsterdam 1945, 1980, 7139
    - Amsterdam Vrije Universiteit z.j, 7140
    - Delft I 1947-1948, 7141
    - Delft II 1950, 7142
    - Groningen 1945, 7143
    - Leiden 1978, 7144
    - Utrecht z.j, 7145
  - Stukken betreffende gewonden en zieken 10 mei 1940 tot en met 31 mei 1940, 1945-1980; 7146; 1 omslag
  - Stukken betreffende fototentoonstellingen over het verzet, 1945-1981; 7147-7161; 15 omslagen
    - Achterhoek 1945, 7147
    - Algemeen 1945-1946, 1967, 1970, 7148
    - Alkmaar 1945, 7149
    - Amstelveen 1981, 7150
    - Amsterdam 1946, 7151
    - Delft en Leiden 1945-1946, 1970, 7152
    - Den Haag 1945, 7153
    - Eindhoven 1945-1946, 7154
    - Friesland 1945-1946, 1980, 7155
    - Gelderland 1945, 1975, 7156
    - Groningen 1945-1946, 7157
    - Heemstede 1945-1948, 7158
    - Overijssel 1945-1946, 1965, 7159
    - Rotterdam 1945, 7160
    - Wilnis 1945, 7161
  - Stukken betreffende het Englandspiel en de Inlichtingendiensten, 1945-1988; 7162-7169; 8 omslagen
    - Map I 1945, 1949, 7162
    - Map II 1945, 7163
    - Map III 1945-1948, 1983, 7164
    - Map IV z.j., 7165
    - Map V 1946-1947, 1949, 1979, 7166
    - Map VI 1947-1949, 7167
    - Map VII 1979, 7168
    - Map VIII 1946, 1979, 1988, 7169
  - Stukken betreffende inlichtingen over dhr. P.K.G. Verheul, 1954; 7170; 1 omslag
  - Stukken betreffende de tentoonstelling Verzet '40-'45, 1964; 7171; 1 omslag
  - Afschriften van boeken en artikelen, 1974-1985; 7172-7177; 6 omslagen
    - "Bezet gebied dag in dag uit." door J. Dankers en J. Verheul 1985, 7172
    - "De Schakel. Een selectie verhalen van Nederlandse Engelandvaarders" door Frank Visser 1976, 7173
    - "De Zaak Antonius van der Waals" door Frank Visser 1974, 7174
    - "Het verzet 1940-1945" door Richter Roegholt en Jacob de Zwaan 1985, 7175
    - "Niet schieten... we are Dutch. Ontsnapping aan de Nazi's in een watervliegtuig." door Jan Hof z.j, 7176
    - "Zij sprongen bij Maanlicht" door E. de Roever 1985, 7177
  - Stukken betreffende het Bureau Registratie en Informatie Ontslagen Personeel, 1987-1989; 7178; 1 omslag